臺灣屏東地方法院刑事判決　　　　　　　　　　　　　九十一年度易字第六二五號
　　公　訴　人　臺灣屏東地方法院檢察署檢察官
　　被　　　告　甲○○
右列被告因贓物案件，經檢察官提起公訴（九十一年度偵字第二三七０號），本院判
決如左：
     主  文
甲○○故買贓物，處有期徒刑伍月，如易科罰金，以參佰元折算壹日，緩刑貳年。
     事  實
一、甲○○與綽號「阿明」之不詳姓名年籍男子有金錢糾葛，為圖取償，明知「阿明
    」於民國（下同）九十年十二月間某日，在高雄市苓雅區境內，所交付懸掛車號
    ＴＡＢ—０七六號車牌之引擎號碼為四ＤＹ—０六四二一０號輕型機車係屬贓物
    （車牌係黃楊玉鳳所有，於八十八年三月六日上午十時許，在台中縣太平市○○
    路一一三巷二一號門前失竊；車體則係丁○○所有，於八十八年三月一日上午八
    時許，在高雄市前金區○○○路路旁失竊），竟予收受以為「阿明」抵債所用，
    並供己代步之用，嗣於九十一年四月三十日上午八時三十分許，在其位於屏東縣
    屏東市○○里○○街一０三號住處前為警查獲。
二、案經屏東縣警察局報請臺灣屏東地方法院檢察署檢察官偵查起訴。
     理  由
一、右揭事實，訊據被告甲○○於本院審理時固坦承有於右開時、地自「阿明」處收
    受取得前述機車，以供「阿明」抵償積欠債款之事實，惟矢口否認有何故買贓物
    之情事，辯稱略以：伊不知該車係屬贓物。經查，前開機車車牌係被害人黃楊玉
    鳳所有，於八十八年三月六日上午十時許，在台中縣太平市○○路一一三巷二一
    號門前失竊；機車車體則係被害人丁○○所有，於八十八年三月一日上午八時許
    ，在高雄市前金區○○○路路旁失竊等情，分據證人即被害人黃楊玉鳳之夫乙○
    ○、被害人丁○○於警訊時供述甚詳，並有屏東縣警察局車輛尋獲電腦輸入單、
    車輛竊盜—車牌失竊資料個別查詢報表、贓物認領保管單各二紙及機器腳踏車新
    領牌照登記書一紙附卷可佐，足堪信為真實。又被告於偵訊時供稱：「（檢察官
    問：機車來源？）一位叫「阿明」的朋友欠我二千五百元拿機車抵帳‧‧‧‧」
    、「（檢察官問：阿明之真實姓名及住址？）不知道，我與他認識不久‧‧‧‧
    」（見偵卷第四頁反面、第五頁正面）、「（檢察官問：阿明有無交任何證件給
    你？）他說行照不見了，沒有交給我。」（見偵卷第十二頁反面）；證人及查獲
    本案之屏東縣警察局員警丙○○於本院調查時證稱：「（法官問：‧‧‧當時〈
    查獲時〉該部車子的外貌？）該部車子還可以使用，外貌也很新‧‧‧」；衡情
    被告若非明知前開機車係屬贓物，豈願在未能辦理移轉登記之情況下，向不詳姓
    名之人收受取得該車，又何能僅以新台幣二千五百元之代價取得外觀尚甚新穎之
    該車，足見其上詞所辯，無非卸責，要不足採，本案事證已臻明確，被告犯行已
    堪認定。
二、被告明知「阿明」所交付之前開車輛及車牌均屬贓物，猶收受以供抵債，核其所
    為係犯刑法第三百四十九條第二項故買贓物罪。爰審酌被告為圖取償之犯罪動機
    ，其故買贓物，助長竊盜歪風，對於社會有不良影響及其犯罪後猶飾詞否認犯行
    ，態度不佳等一切情狀，量處如主文所示之刑，並諭知易科罰金之折算標準。末
    查被告前未曾受有期徒刑以上刑之宣告，此有臺灣屏東地方法院檢察署刑案資料
    查註紀錄表及臺灣高等法院被告全國前案紀錄表各一紙附卷可佐，其因一時失慮
    ，偶罹刑典，經此偵審教訓，自當知所警惕而無虞再犯，本院綜核各情認上開有
   期徒刑之宣告，已足策其自新，所宣告之刑，以暫不執行為適當，併依法諭知緩
    刑二年，用啟自新。
據上論斷，應依刑事訴訟法第二百九十九條第一項前段，刑法第三百四十九條第二項
、第四十一條第一項前段、第七十四條第一款，罰金罰鍰提高標準條例第一條前段、
第二條，判決如主文。
本案經檢察官薛水生到庭執行職務。
中      華      民      國      九十一      年    七    月    二十九    日
                                      臺灣屏東地方法院刑事第一庭
                                          法  官  潘正屏
                                                  楊中琪
                                                  林世民
右正本證明與原本無異。
如不服本判決應於收受本判決後送達後十日內向本院提出上訴書狀，其未敘述上訴理
由者，並得於提起上訴後十日內向本院補提理由書狀（均須按他造當事人之人數附繕
本 ）「切勿逕送上級法院」
                                          書記官  薛慧茹
中     華      民      國      九十一     年    七    月    二十九    日
附錄論罪科刑法條：
中華民國刑法第三百四十九條第二項：
搬運、寄藏、故買贓物或為牙保者，處五年以下有期徒刑、拘役或科或併科一千元以
下罰金。
